臺灣桃園地方法院刑事判決　　　　　　　　　　　　九十三年度訴字第一二０五號
　　公　訴　人　臺灣桃園地方法院檢察署檢察官
　　被　　　告　甲○○
右列被告因違反毒品危害防制條例案件，經檢察官提起公訴（九十三年度毒偵字第一
九０六號），本院合議庭裁定改依簡式審判程序，茲判決如左：
    主  文
甲○○施用第一級毒品，處有期徒刑壹年貳月。
    事  實
一、甲○○曾因違反肅清煙毒條例案件，經本院於八十七年三月二十七日以八十六年
    度易字第五三六０號判處有期徒刑三年二月，甲○○不服提起上訴，嗣毒品危害
    防制條例於八十七年五月二十二日公布生效，甲○○經本院裁定送觀察、勒戒後
    ，認無繼續施用毒品之傾向，經臺灣高等法院於八十八年二月二十五日以八十七
    年度上訴字第二四六四號撤銷原判決改諭知免刑，甲○○另犯施用毒品案件部分
    ，亦經臺灣桃園地方法院檢察署檢察官於八十七年六月三十日以八十七年度偵字
    第八０二０號為不起訴處分確定在案；其復因施用第一級、第二級毒品案件，經
    本院裁定送觀察、勒戒後，認有繼續施用毒品之傾向，由本院裁定令入戒治處所
    施以強制戒治，自八十八年十一月二十三日起執行強制戒治，並經本院於八十九
    年三月二日以八十九年度訴字第一七九號判處施用第一級毒品部分有期徒刑一年
    ，施用第二級毒品部分有期徒刑六月，應執行有期徒刑一年四月，嗣經臺灣高等
    法院於八十九年六月二十二日以八十九年度上訴字第一三六九號駁回上訴而確定
    ；後經本院裁定停止戒治，所餘戒治期間付保護管束，於八十九年五月十六日出
    所；甲○○於保護管束期間內又因犯施用第一級、第二級毒品案件，經本院裁定
    撤銷停止戒治，令入戒治處所施以強制戒治，於九十年三月二十三日入戒治所施
    以強制戒治，同年九月二十九日執行完畢，並經本院於九十年六月十四日以八十
    九年度訴字第一六八八號、九十年度易緝字第六九號判處施用第一級毒品部分有
    期徒刑一年二月，施用第二級毒品部分有期徒刑七月，應執行有期徒刑一年六月
    ，於九十年八月五日判決確定；其另因被訴犯脫逃罪，經本院於九十年十二月十
    日以九十年度訴字第八五六號諭知無罪，後經臺灣高等法院於九十一年四月三十
    日以九十一年度上訴字第七八七號撤銷原判決，判處有期徒刑三月，於九十一年
    六月七日判決確定；前開違反毒品危害防制條例案件分別經判處有期徒刑一年四
    月、一年六月及犯脫逃罪經判處有期徒刑三月部分接續執行，於九十年九月三十
    日刑期起算，於九十二年八月二十七日假釋出監，假釋中付保護管束，嗣於九十
    三年八月三十日假釋期滿（不構成本件累犯要件）。詎甲○○仍無法戒除毒癮，
    復基於施用第一級毒品海洛因之犯意，於強制戒治執行完畢後五年內之九十三年
    四月二十一日晚間某時，在其桃園縣大溪鎮○○路五二五巷十二弄九號住處內，
    以注射針筒注射之方式，施用第一級毒品海洛因一次。嗣甲○○於假釋期間內之
    九十三年四月二十二日，至臺灣桃園地方法院檢察署觀護人室報到並接受採尿，
    其尿液檢體經送鑑驗結果，呈鴉片類陽性反應，而查悉前情。
二、案經臺灣桃園地方法院檢察署檢察官簽分偵查起訴。
    理  由
一、按被告所犯為死刑、無期徒刑、最輕本刑為三年以上有期徒刑之罪或高等法院管
    轄第一審案件者外，於準備程序進行中，被告先就被訴事實為有罪之陳述時，審
    判長得告知被告簡式審判程序之旨，並聽取當事人、代理人、辯護人及輔佐人之
    意見後，裁定進行簡式審判程序，刑事訴訟法第二百七十三條之一定有明文。本
    件被告甲○○為有罪陳述，且所犯施用第一級毒品罪並非死刑、無期徒刑、最輕
    本刑為三年以上有期徒刑之罪或高等法院管轄第一審案件，經踐行上開程序後，
    由合議庭裁定由受命法官獨任改依簡式審判程序審理，合先敘明。
二、被告於偵查及本院訊問時均坦承前開施用第一級毒品海洛因之事實不諱，而被告
    於九十三年四月二十二日至臺灣桃園地方法院檢察署觀護人室報到並接受採尿，
    其尿液檢體送請台灣檢驗科技股份有限公司鑑驗，經以ＥＩＡ酵素免疫分析法初
    步檢驗，再以ＧＣ＼ＭＳ＼氣相層析＼質譜儀法確認檢驗結果，呈鴉片類陽性反
    應，有臺灣桃園地方法院檢察署受保護管束人（被告）尿液檢體監管紀錄表（第
    三聯）、施用毒品犯受保護管束人採尿報到編號表、台灣檢驗科技股份有限公司
    濫用藥物尿液檢驗報告各一份附卷可稽，足見被告前開自白確與事實相符，堪以
    採信。被告曾因違反肅清煙毒條例案件，經本院於八十七年三月二十七日以八十
    六年度易字第五三六０號判處有期徒刑三年二月，被告不服提起上訴，嗣毒品危
    害防制條例於八十七年五月二十二日公布生效，被告經送觀察、勒戒後，認無繼
    續施用毒品之傾向，經臺灣高等法院於八十八年二月二十五日以八十七年度上訴
    字第二四六四號撤銷原判決改諭知免刑，被告另犯施用毒品案件部分，亦經臺灣
    桃園地方法院檢察署檢察官於八十七年六月三十日以八十七年度偵字第八０二０
    號為不起訴處分確定在案；其復因施用第一級、第二級毒品案件，經送觀察、勒
    戒後，認有繼續施用毒品之傾向，經本院裁定令入戒治處所施以強制戒治，自八
    十八年十一月二十三日起執行強制戒治，後經本院裁定停止戒治，所餘戒治期間
    付保護管束，於八十九年五月十六日出所；被告於保護管束期間內又因犯施用第
    一級、第二級毒品案件，經本院裁定撤銷停止戒治，令入戒治處所施以強制戒治
    ，於九十年三月二十三日入戒治所施以強制戒治，同年九月二十九日執行完畢等
    情，此經被告於本院訊問時陳明在卷，並有判決書、臺灣高等法院被告全國前案
    紀錄表在卷可稽，足認被告係於強制戒治執行完畢後，五年內再犯本件施用第一
    級毒品之罪，與毒品危害防制條例第二十三條第二項規定相符，殆無疑問。本件
    事證明確，被告犯行堪以認定，應予依法論科。
三、核被告所為，係犯毒品危害防制條例第十條第一項之施用第一級毒品罪。被告持
    有海洛因之低度行為，為其施用之高度行為所吸收，不另論罪。爰審酌被告前因
    施用毒品案件，經觀察、勒戒、強制戒治及本院論罪科刑後仍再施用毒品，顯見
    戒毒意志不堅，惟念其施用毒品犯行係戕害自身，尚無害及他人，且犯罪後坦承
    犯行，態度尚稱良好等一切情狀，量處如主文所示之刑，以資懲儆。
據上論斷，應依刑事訴訟法第二百九十九條第一項前段，毒品危害防制條例第十條第
一項，判決如主文。
本案經檢察官古慧珍到庭執行職務。
中     　華　   　民　   　國　 　九十三　 　年　　十　　月　  二十九   日
               　　　　　　　　　　臺灣桃園地方法院刑事第十庭
                 　　　　　　　　　　法　官     蔡和憲
右正本證明與原本無異
如不服本判決，應於送達後十日內，向本院提出上訴狀。
                                     書記官     常毓生
中     　華　   　民　   　國　 　九十三　 　年　　十　　月　  二十九   日
毒品危害防制條例第十條第一項：
施用第一級毒品者，處六月以上五年以下有期徒刑。
